Inventaris van het archief van mr. A.M. Joekes [levensjaren 1885-1962], (1858) 1895-1962
Nationaal Archief, Den Haag
Collectie 156 A.M. Joekes
Joekes
1858-1962
merendeel 1895-1962
C25078
5.70 meter; 648 inventarisnummers.
Normale, geschreven, getypte en gedrukte documenten, geen bijzondere handschriften.
Nationaal Archief, Den Haag
Adolf Marcus Joekes (1885-1962)
Adolf Marcus Joekes (1885-1962) was o.a. in dienst bij Stoomtrammaatschappijen te Nederlands-Indië, lid van de Tweede Kamer voor de Vrijzinnig Democratische Bond en Minister van Sociale Zaken en Volksgezondheid voor de PvdA. In 1949 werd hij benoemd, zowel als lid van de Nederlandse delegatie ter Beneluxconferentie, als ook als lid van de Nederlandse delegatie ter Ronde Tafelconferentie. Ook was hij nog lid van de Raad van State. In de oorlog werd hij door de bezetter geïnterneerd. In het archief bevinden zich stukken die zijn opgemaakt en verzameld uit hoofde van zijn vele functies en nevenfuncties, o.a. betreffende de oprichting van de Partij van de Arbeid, artikelen, redevoeringen, correspondentie, Indische zaken, de Europese eenwording, de Verenigde Naties en zijn privé-leven.
Archiefvorming
Geschiedenis van de archiefvormer
Adolf Marcus Joekes, zoon van de gouverneur van Sumatra's Westkust, Adolf Marcus Joekes en Elisabeth Helena Liefrinck, werd op 5 mei 1885 te Boea in Nederlands-Indië geboren. Hij huwde op 7 juni 1911 met Elsje van Wulfften Palthe, dochter van Dirk Willem van Wulfften Palthe en Willemine Jalink. Van haar had hij drie zonen en een dochter, te weten: Adolf Marcus, geboren in 1912, Willemine in 1913, Dirk Willem in 1916 en Theodoor Hendrik, geboren in 1923. Hij overleed te 's-Gravenhage op 1 april 1962.
Adolf Marcus Joekes doorliep het gymnasium te Zwolle en 's-Gravenhage en studeerde vervolgens rechten en staatswetenschappen te Leiden. In 1908 promoveerde hij op stellingen in de rechtswetenschap. In 1910 verliet hij de universiteit, waarna hij een jaar later tot doctor in de staatswetenschappen promoveerde op het proefschrift: "Schets van de bevoegdheden der Nederlandse Consuls". In 1910 trad hij in dienst van de Samarang-Joana en de Samarang-Cheribon Stoomtrammaatschappijen. In 1911 vertrok Mr. Joekes naar Nederlands-Indië, waar hij te Semarang als secretaris van de hoofdvertegenwoordiger der zustermaatschappijen in functie was. Van 1918-1920 was hij secretaris van de directie dier maatschappijen te 's-Gravenhage. In 1920 werd Mr.Joekes benoemd tot referendaris in algemene dienst aan het Departement van Arbeid. In 1923 volgde zijn benoeming tot administrateur aan dit departement. In de jaren 1921, 1922, 1923 en 1924 was hij secretaris van de Nederlandse delegatie op de Internationale Arbeidsconferenties te Genève; in latere jaren herhaaldelijk regeringsgedelegeerde op die conferenties.
Sedert 1925 was Mr.Joekes lid van de Tweede Kamer der Staten-Generaal voor de Vrijzinnig Democratische Bond, van welke partij hij vanaf 1933 fractievoorzitter was. Ook had hij zitting in het Hoofdbestuur van de V.D.B. en in het Hoofdbestuur van de Vrijzinnig Democratische Jongerenorganisatie, in het laatste als adviseur. Na de oprichting van de Partij van de Arbeid in 1946 maakte hij deel uit van het Hoofdbestuur van de P.v.d.A. Als redacteur was hij verbonden aan het weekblad "De Vrijzinnig Democraat", het algemeen democratisch maandblad "De Opbouw" en het jaarboek "Grotius".
Hij was lid van de Vlootcommissie van 1933-1940 en lid der Staatscommissie ter voorbereiding van de Grondwetsherziening in 1938 en 1946. In de oorlog zat hij als gijzelaar van 4 mei tot 18 december 1942 gevangen te St. Michielsgestel en van 1 april 1943 tot het einde van de oorlog achtereenvolgens een jaar in het Oranjehotel te Scheveningen, een maand te Vught en te Haaren en tenslotte een jaar te Buchenwald. Van 1945-1947 maakte hij deel uit van het College van Rijksbemiddelaars.
Van 1948-1952 was hij minister van Sociale Zaken en Volksgezondheid. In 1949 werd hij benoemd, zowel als lid van de Nederlandse delegatie ter Beneluxconferentie, als ook als lid van de Nederlandse delegatie ter Ronde Tafelconferentie.
In 1952 werd hij benoemd tot lid van de Raad van State, welke functie hij uitoefende tot zijn ontslagaanvrage bij het bereiken van de 75-jarige leeftijd in 1960. Gedurende deze tijd was Mr. Joekes lid van het Genootschap voor Internationale Zaken en voorzitter van het Nederlands Comité Unicef.
Als bestuurslid van het Kartinifonds, de Tjandistichting, het Dr.D.Bosfonds en de Mr.C.Th. van Deventerstichting deed hij veel voor de bevordering van het onderwijs in Nederlands-Indië.
Van zijn hand verschenen enige monografieën, o.a. "Gebruik van en beschikking over particuliere spoor- en tramwegen voor de Staat" in 1915, "De Internationale Arbeidswetgeving 1919-1925" in het werk: "Het Departement van Arbeid, Handel en Nijverheid onder minister Aalberse 1921-1925" en het hoofdstuk "Buitenlandse Betrekkingen" in "Nederlands Bestuursrecht" in 1923. Voorts schreef hij tal van artikelen o.a. in het maandblad "De Opbouw" en in "De Volkenbond", orgaan der Vereniging voor Volkenbond en Vrede.
Mr.Joekes was ridder in de Orde van de Nederlandse Leeuw, Grootkruis van de Orde van de Eikenkroon van Luxemburg en Grootkruis van de Kroonorde van België.
Stambomen:
Geschiedenis van het archiefbeheer
De nagelaten papieren van Mr.A.M.Joekes werden door de familie in 1962 in bewaring gegeven aan het Algemeen Rijksarchief.
Het archief is voor langere tijd in beheer, niet in eigendom verkregen.
De verwerving van het archief
Het archief is voor langere tijd in beheer, niet in eigendom verkregen.
Inhoud en structuur van het archief
2.21
Aanwijzingen voor de gebruiker
Openbaarheidsbeperkingen
Deels openbaar, deels beperkt openbaar (A). Voor raadpleging van de inventarisnummers 498 t/m 635 is tot 1 april 2012 toestemming van de directeur Nationaal Archief vereist, die tevoren overleg voert met bewaringgever.
Materiële beperkingen
Aanvraaginstructie
Openbare archiefstukken kunnen online worden aangevraagd en gereserveerd. U kunt dit ook via de terminals in de studiezaal van het Nationaal Archief doen. Om te kunnen reserveren dient u de volgende stappen te volgen:
U maakt een profiel aan op www.gahetna.nl, en logt vervolgens in
Via de archiefinventaris (alleen de beschrijvingen met rode nummers) selecteert u het gewenste archiefstuk door op de knop 'Reserveren' te klikken
In het volgende scherm geeft u aan op welke dag u het archiefstuk wilt inzien
Indien u zich bevindt in de studiezaal en een tafelnummer heeft ontvangen kunt u dit nummer vermelden. Als u geen tafelnummer heeft kunt u tafelnummer 777 laten staan
Vervolgens bevestigt u uw reservering door deze te versturen.
Verwant materiaal
Beschikbaarheid van kopieën
Beschrijving van de series en archiefbestanddelen
- STUKKEN BETREFFENDE ZIJN PUBLIEKE FUNCTIES.
  - Staatkundig., I.
    - Partijlid., A.
      - lid van de Vrijzinnig Democratische Bond., a.
        - Propagandistencursus en korte aantekeningen betreffende de geschiedenis der V.D.B., 1901-1926; 1; 5 stencils
        - Brochures en propagandamateriaal inzake de V.D.B., 1925-1937; 2; 1 omslag
        - Brochures betreffende de huwelijkswetgeving en het feminisme, verzameld n.a.v. het lidmaatschap der V.D.B. van het "Comité voor een gemeenschappelijke actie tot hervorming van onze huwelijkswetgeving", 1921, 1924, 1926, 1928 en 1931; 3; 17 deeltjes
        - Reglementen, verslagen en rapporten betreffende de V.D.B., gedrukt., 1923-1938; 4; 1 omslag
        - Krantenknipsel, houdende een redevoering van Mr. W.H.M. Werker, voorzitter van het Hoofdbestuur van de V.D.B., 1 november 1924; 5; 1 stuk
        - Artikel uit de "Radio Luistergids", houdende zijn radiorede "Naar sterker volkerengemeenschap" en krantenknipsels betreffende zijn redevoeringen gehouden voor de afdelingen der V.D.B., 2 september 1927 en 19 maart 1929-18 januari 1936; 6; 1 omslag
        - Artikel "De Vrijzinnig-Democraten in Indië", uit het gedenkboek van de V.D.B. en redevoeringen, uitgesproken op V.D.B.-vergaderingen, gedrukt en manuscript, 1926, 1933-1936 en 1945; 7; 3 stukken en 2 deeltjes
        - Ingekomen brieven van W. Kogelenberg inzake het niet kunnen betalen van zijn contributie voor de V.D.B. en van A.H. Willemse betreffende een redevoering, gehouden op de Algemene Vergadering van de V.D.B. te Groningen, 20 januari 1927 en 26 november 1933; 8; 2 stukken
        - Krant en krantenartikelen uit "De Avondpost", "De Provinciale Zeeuws Middelburgsche Courant" e.a. betreffende de liberale Staatspartij "De Vrijheidsbond", 5 juni 1937-12 februari 1938; 9; 16 stukken
        - Circulaires aan de federaties en afdelingen van de V.D.B. met bijlagen, 31 maart 1937, 30 mei-24 december 1945; 10; 1 omslag
        - Jaarboekje van de V.D.B., gedrukt, 1940; 11; 1 deeltje
        - Ingekomen brieven en doorslag van een uitgaande brief betreffende de tijdelijke voorziening Gemeenteraden te 's-Gravenhage, 7 augustus-30 oktober 1945; 12; 4 stukken
        - Advies van de Partijraad aan de Algemene Vergadering inzake de volgorde van de candidatenlijst voor de verkiezingen der Tweede Kamer en agenda en manuscript-concept-notulen van de Algemene Vergadering der V.D.B., gedrukt., 3 februari en 7 februari 1946; 13; 2 stukken en 10 vellen
        - Briefwisseling betreffende de liquidatie van de V.D.B., 1941, 1948, 1953-1954 en 1956; 14; 1 omslag
        - Krantenartikel "Op bezoek bij Mr. A.M. Joekes, parlementair leider der Vrijzinnig-Democraten" in "De Groene Amsterdammer"., 11 november 1939; 15; 1 stuk
        - Stukken ontvangen als redacteur van het maandblad "De Opbouw"., [1924-1939]; 16-27; 13 omslagen
          - Notulen der redactievergaderingen en aantekeningen, manuscript, 1924-1937, 16; 1 cahier
          - Concept-notulen der redactievergaderingen, manuscript. 24 april en mei 1931, 17; 2 stukken
          - Briefwisseling betreffende het plaatsen van artikelen, 9 februari 1925-2 juni 1929, 30 januari 1934, 18; 1 omslag
          - Briefwisseling betreffende "De Opbouw". 4 mei 1925-30 april 1937, 19; 1 omslag
          - Ingekomen brieven van Prof. Mr. B.M. Telders, gouverneur-generaal De Graeff e.a., houdende dankbetuigingen en critieken inzake toegezonden overdrukken en een adressenlijst voor het toezenden van overdrukken van "De Staatkundige Kroniek", 1929, 1930 en 1939, 20; 6 stukken
          - Critieken op een artikel van A.M. Joekes in "De Waarheid" en in "De Tijd", nr. 23, 13 augustus 1927 en Z.j., 21; 2 stukken
          - Overdrukken van zijn artikelen in "De Opbouw", 15 februari 1929-december 1936, 22; 10 deeltjes
          - Overdrukken van zijn artikelen in "De Opbouw", juli 1937-december 1939, 23; 8 deeltjes
          - Aflevering van "De Opbouw", 7e jaargang, nr. 2, juni 1924, 24; 1 deeltje
          - Aflevering van "De Opbouw", 10e jaargang, nr.12. april 1928, 25; 1 deeltje
          - Aflevering van "De Opbouw", 11e jaargang, nr. 1, mei 1928, 26; 1 deeltje
          - Aflevering van "De Opbouw", 19e jaargang, nos. 1, 10 en 11, mei 1936 en februari-maart 1937, 27; 2 deeltjes
        - Stukken ontvangen als redacteur van het weekblad "De Vrijzinnig Democraat"., [1923-1946]; 28-29; 10 omslagen
          - Briefwisseling betreffende het plaatsen van artikelen in "De Vrijzinnig Democraat", 1 augustus 1939-1 juni 1941, 28; 1 omslag
          - Afleveringen of gedeelten van afleveringen van "De Vrijzinnig Democraat", 16 juni 1923-26 maart 1946, 29; 22 stukken
        - Jaargangen van "De Vrijzinnig Democraat", 1931-1939; 30-37; 8 banden
          - 1931, 30
          - 1932, 31
          - 1933, 32
          - 1934, 33
          - 1935, 34
          - 1937, 35
          - 1938, 36
          - 1939, 37
      - adviseur van het Hoofdbestuur van de V.D.J.O., b.
        - Statuten, brochures, programma's e.d. betreffende de V.D.J.O., 1928-1940; 38; 1 omslag
        - Afleveringen van "De Hand aan den Ploeg", "De V.D.J.Oer" en "Jongeren en Democratie", organen van de V.D.J.O., januari 1927-september 1945; 39; 1 omslag
        - Brieven en circulaires met bijlagen, ontvangen als adviseur van het Hoofdbestuur van de V.D.J.O., 20 oktober 1930, 22 april 1931, 18 augustus 1935, april-november 1940 en 15 februari 1941; 40; 13 stukken
        - Krantenknipsels over en concepten van redevoeringen, gehouden voor de V.D.J.O., getypt en manuscript, 8 augustus 1934, 14 november 1937, Pasen 1940, 24 oktober en 2/3 november 1940; 41; 7 stukken
        - Opmerkingen, ter discussie gesteld door Dr. W.Majoewsky op een bijeenkomst der V.D.J.O. en manifest van de inwoners van Putten, met begeleidbrief van Mr. Van der Meer, getypt en gestencild, november en december 1945; 42; 3 stukken
        - V.D.J.O.-kalender, 1938; 43; 1 omslag
        - Herdenkingsalbum, aangeboden door de V.D.J.O., 1936-1960; 44; 1 omslag
        - Liber Amicorum, aangeboden door de V.D.J.O., 18 oktober 1947; 45; 1 omslag
      - mede-oprichter van de Partij van de Arbeid., c.
        - Stukken betreffende het Voorlopig Centraal Comité van de V.D.B., 14 juni 1945-6 februari 1946; 46; 1 omslag
        - Brieven, notulen e.d., ontvangen als lid van de Studiecommissie Politieke Partijen, 24 november 1945-18 januari 1946; 47; 1 omslag
        - Stukken, ontvangen als lid van de Beginselprogramcommissie van de Partij van de Arbeid, 1 november 1946-27 maart 1947; 48; 1 omslag
        - Doorslag van een uitgaande brief aan H. Westermann betreffende de samenstelling van de candidatenlijst voor de Tweede Kamer, en een doorslag van een brief aan de Voorzitter der Tweede Kamer betreffende de samenstelling der fracties, wier partijen zijn toegetreden tot de P.v.d.A., 31 januari en 18 februari 1946; 49; 2 stukken
        - Krantenknipsels betreffende de oprichting van de P.v.d.A., openingsrede door Dr. W. Banning, gehouden op het stichtingscongres van de P.v.d.A., met briefwisseling, en geschiedkundige kanttekeningen van W. Verkade, 2 februari-9 april 1946, 9 februari 1946, 1955; 50; 1 omslag
        - Krantenartikelen en pamfletten tegen de Partij van de Arbeid, uit "De Waarheid", "De Nederlandse Volksunie" e.a., 1945, 1947 en 1948; 51; 6 stukken
      - lid van de Partij van de Arbeid., d.
        - Beginselprogram, documentatiemateriaal, verkiezingspamfletten e.d. van de Partij van de Arbeid, 1946, 1947 en 1948; 52; 1 omslag
        - Aflevering van "De Vakstrijd", orgaan van het A.N.V., stukken over de E.V.C. en een brochure van de A.N.M.B. 10e jaargang, nr.7, 31 maart 1923, 1946 en 1948; 53; 2 deeltjes, 2 stukken en 1 katern
        - Teksten van zijn radio-voordrachten, gehouden voor de V.A.R.A. en Radio-Nederland, met de daarbij behorende briefwisseling., 11 maart 1946-3 juni 1948; 54; 1 omslag
        - Circulaires en notulen met bijlagen, ontvangen als lid van het Partijbestuur., 55-57; 3 omslagen
          - 6 september 1946-10 september 1947, 55
          - 12 september 1947-26 juli 1948, 10 februari 1953, 56
          - Circulaires van Albert Moser, hoofd afdeling Buitenland, 30 december 1952-10 februari 1953, 57
        - Brieven, agenda's en notulen, ontvangen als lid van het Dagelijks Bestuur van de P.v.d.A., 7 januari 1947-23 september 1948; 58; 1 omslag
        - Notulen van de Bureauvergaderingen van de P.v.d.A., 6 januari 1947-8 december 1947; 59; 1 omslag
        - Circulaires met bijlagen, ontvangen als lid van de Partijraad van de P.v.d.A., 16 maart 1948-26 november 1954, 13 april 1955, 10-11 mei 1955; 60; 1 omslag
        - Briefwisseling inzake spreekbeurten, door hem gehouden of te houden voor de gewestelijke federaties., 6 april 1946-17 augustus 1948; 61; 1 omslag
        - Circulaires aan de besturen der afdelingen, 5 juni 1947-25 mei 1948; 62; 1 omslag
        - Concepten van de Huishoudelijke Reglementen van de plaatselijke, gemeentelijke- en gewestelijke federaties, verslag der werkzaamheden van het Dagelijks Bestuur der Humanistische Werkgemeenschap in de P.v.d.A. en richtlijnen voor de agrarische organisatie binnen de P.v.d.A., Z.j.; 63; 5 stukken
        - Ingekomen brieven van de P.v.d.A., 11 april 1946, 8 juni 1946, 2 augustus 1947-19 november 1954; 64; 1 omslag
        - Verslagen van de besprekingen tussen de Bond van Kleine Boeren en de P.v.d.A. betreffende de toestanden op Noord-Veluwe, 29 januari 1947 en tussen de N.V.V. en de P.v.d.A. betreffende de opbouw van de P.B.O., 14 april 1947, 65; 1 omslag
        - Stukken van de P.v.d.A. betreffende de Kabinetsformatie en de verkiezingen van 1948 en een samenvatting van antwoorden op vragenlijsten inzake de verkiezingsactie, 1954; 66; 1 omslag
        - Stukken betreffende de Indonesiëpolitiek van de P.v.d.A., 16 juli 1947-(1949); 67; 1 omslag
        - Verslag der vergadering van de Commissie inzake Spanje, 14 februari 1948; 68; 1 stuk
        - Ingekomen brieven van de Tweede Kamerfractie van de P.v.d.A. betreffende het wetsontwerp over zweminrichtingen en de ouderdomsverzekeringen, ontvangen als minister-lid van de P.v.d.A., april 1950, april 1952; 69; 4 stukken
        - Stukken van de P.v.d.A. betreffende de financieel-economische crisis in Nederland, augustus 1951; 70; 1 omslag
        - Rapport van de Commissie Geneesmiddelenwet van de P.v.d. A. met begeleidbrief van J.J. Voogd, oktober 1952; 71; 2 stukken
        - Rapport van een door het C.N.V. ingestelde commissie "De Herziening van de rechtsvorm der onderneming" met begeleidbrief en het Sociaal-Politiek Program van de C.N.V., 1952; 72; 2 deeltjes
        - Krantenreportages over Evert Vermeer, Johan van der Kieft, Sicco Mansholt, J.C. Suurhoff en Roelof Kranenburg, september 1955-mei 1956; 73; 5 stukken
        - Socialistische publicatiën, 1946-1962; 74-87; 11 omslagen
          - "Partijcontact", "Tijd en Taak", "Arbeid", "Paraat" en "De Zuid-Hollandse P.v.d.A. koerier", april 1946, september 1947, 1955-1956, mei 1955, maart 1962 en mei 1956, 74; 7 stukken
          - "Industrial and labourinformation", publicatie van het "International Labouroffice" en een folder "Foundation of Labour in the Netherlands", 1923 en Z.j., 75; 1 deeltje en 1 katern
          - "Sozialistisches Echo", publicatie van E. Hoche, Amsterdam, gestencild, nr.10. december 1947, 76; 1 stuk
          - "Vorming van de werkende jeugd in Engeland", door H.W. von Sassen, Groningen, 1960, 77; 1 deeltje
          - Sociaal maandblad "Arbeid" XVII 4, 25 april 1962, 78; 1 deeltje
          - "Socialisme en Democratie", maandblad voor de P.v.d.A., 79-88; 10 omslagen
            - 1947, 79
            - 1948, 80
            - 1949, 81
            - 1950, 82
              (Een aflevering ontbreekt).
            - 1951, 83
            - 1952, 84
            - 1953, 85
            - 1954, 86
            - 1955, 87
            - 1956, aflevering 1 en 1957, aflevering 5, 88
        - Stukken betreffende de Dr. Wiardi Beckmanstichting., 1946-1958; 89-96; 8 omslagen
          - Ingekomen brieven en circulaires, 27 februari 1946-27 september 1956, 89; 1 omslag
          - Verslagen der vergaderingen en een rondschrijven van de juridische sectie, 20 maart 1948, 28 juli 1948 en 10 november 1956, 90; 3 stukken
          - Jaarverslagen over 1946 en 1947 en een overzicht der werkzaamheden van het 3e kwartaal 1947, gestencild., 91; 3 stukken
          - Overzichten van internationale tijdschriftenartikelen, februari 1947-juli 1948, 92; 1 omslag
          - Documentatiemateriaal voor de Partij van de Arbeid, 1947, 93; 1 omslag
          - Doorslag van zijn brief aan het Bestuur van de P.v.d.A. inzake Nieuw-Guinea, met doorslagen van begeleidbrieven aan Mansholt, Drees, Van Asbeck e.a. en enige antwoorden hierop. 15-21 februari 1956, 94; 17 stukken
          - Ingekomen brieven, circulaires en verslagen betreffende Nieuw-Guinea, 27 februari-7 juni 1956, 95; 8 stukken
          - Verslagen van de commissie Nieuw-Guinea van de P.v.d. A. met bijlagen en een rapport "Het vraagstuk Nieuw-Guinea", met begeleidbrief van J.J.Voogd, 22 oktober 1957-4 april 1958 en 1958, 96; 4 stukken en 1 deeltje
        - Stukken betreffende andere politieke partijen., 1945-1948; 97-105
          - Krantenknipsels betreffende de Partij van de Vrijheid en een aflevering van "De Kroniek" 19e jaargang nr. 456 met het manifest van de Partij van de Vrijheid, 12-15 maart 1946, 97; 3 stukken en 1 deel
          - "Het socialisme van nu", door Jhr.Mr. M. van der Goes van Naters, Statuten en huishoudelijk reglement der S.D.A.P., ontwerp-program, rapport van de culturele commissie der S.D.A.P., uittreksel van het nieuwe program der S.D.A.P. en krantenknipsels betreffende de S.D.A.P. 1945, 1946 en Z.j., 98; 4 stukken en 3 deeltjes
          - Briefwisseling met P.J. Oud inzake het gebruik van de termen "socialistisch" en "socialisten". 30 juli en 3 augustus 1946, 99; 2 stukken
          - Krantenknipsels betreffende het uittreden van Mr. P.J. Oud uit de Partij van de Arbeid. 26 augustus-15 oktober 1947, 100; 8 stukken
          - Agenda van het comité tot voorbereiding van de oprichting van een democratische Volkspartij met concept-program, 13 december 1947 en een rondschrijven van Mr. J.A.W. Burger aan de Tweede Kamerfractie der P.v.d.A. betreffende de verkiezingsactie van Mr. Oud voor de V.V.D., 13 mei 1948, 101; 2 stukken
          - Briefwisseling met mevrouw E.van Eck-Thiel betreffende haar artikel "Onwaardige suggesties", zijnde een reactie op een lezing van Mr. P.J. Oud, met bijlagen, 6 januari-22 januari 1948, 102; 6 stukken
          - Briefwisseling met H. Harmsen, J. Wagner e.a. betreffende de nieuw op te richten Volkspartij voor Vrijheid en Democratie, met bijlagen, 20 januari-22 mei 1948, 103; 12 stukken
          - Krantenknipsels uit de Leeuwarder Courant, houdende artikelen betreffende de Volkspartij voor Vrijheid en Democratie, 24 maart 1948 en Z.j., 104; 2 stukken
          - Afschrift van een gedeelte van "Het jongste verleden", door Mr. P.J. Oud, deel V, pg.122 e.v., gestencild, Z.j., 105; 1 stuk
    - Kamerlid., B.
      - algemeen., a.
        - Brieven en krantenknipsels betreffende zijn benoeming tot lid van de Tweede Kamer, 5 juli-22 september 1925; 106; 7 stukken
        - Notitieboekjes over de jaren, 1926, 1927, 1928, 1931, 1939, 1940, 1942, 1943, 1947, 1948; 107; 11 deeltjes
          2 deeltjes in 1942
        - "Tweede Kamer der Staten-Generaal, reglementen instructiën en grondwet", Den Haag, 1938; 108; 1 deeltje
        - Stukken betreffende de Internationale Arbeidsconferenties te Généve en Montreal, verslagen van de 30e zitting der I.A.C. te Généve en een foto, 1922, 1946, 1950, 1947 en 1950; 109; 2 katerns en 19 stukken
        - Verslagen van de Nederlandse afvaardiging van de Internationale Arbeidsconferenties te Génève, 110-112; 22 deeltjes in 3 omslagen
          - 1921-1926, 110
          - 1927-1932, 111
          - 1933-1938, 112
        - "Constitution of the International Labour Organisation", Génève, Z.j.; 113; 1 deeltje
        - Overdrukken uit het internationale jaarboek "Grotius", houdende zijn artikelen "Les Pays-Bas et l'Organisation Internationale du travail", en een brief van Harold Butler uit Généve, 1924-1925 en 20 december 1933; 114; 2 katerns en 1 stuk
        - Monographie "De Internationale arbeidswetgeving 1919-1925", concept-lezingen betreffende de internationale arbeidswetgeving en het artikel "Les allocations familiales aux Pays-Bas" in "Informations sociales", overdruk, manuscript en gedrukt, 1923, 1927, 1928, 1930, 1931, 1932; 115; 2 deeltjes en 4 stukken
        - Artikelen en redevoeringen van A.M. Joekes betreffende de Volkenbond, 1926, 1938 en 1939; 116; 4 deeltjes
        - Artikelen van A.M. Joekes, gedrukt., 1927-1932; 117; 7 deeltjes
        - Brochures, krantenknipsels/artikelen, staatsbladen en Kamerstukken inzake de ontwapening, 1924-1932; 118; 14 deeltjes, 5 katerns, 11 bladen en 3 stukken
        - Manuscript-aantekeningen van een lezing van F. Kapteyn "De geschiedenis van de Radicale Partij in Nederland", Z.j.; 119; 1 omslag